臺灣新北地方法院刑事判決　　　　　110年度審交易字第729號
公　訴　人　臺灣新北地方檢察署檢察官
被　　　告　余有澄



選任辯護人　李進成律師
上列被告因過失傷害案件，經檢察官提起公訴（110 年度調偵字
第1168號），被告於本院準備程序中就被訴事實為有罪之陳述，
經告知簡式審判程序之旨，並聽取當事人及辯護人之意見後，經
本院裁定行簡式審判程序，判決如下：
    主  文
余有澄犯過失傷害罪，處拘役伍拾伍日，如易科罰金，以新臺幣
壹仟元折算壹日。
    事  實
一、余有澄於民國109年7月12日8時54分許，駕駛車牌號碼0000-
    00號自用小客車，沿新北市土城區光明街往中央路2段方向
    行駛，行經新北市○○區○○街00號前時，本應注意車前狀
    況，並隨時採取必要之安全措施，而依當時天候晴、日間自
    然光線、柏油路面乾燥無缺陷、道路無障礙物、視距良好等
    狀況，並無不能注意之情事，竟疏未注意及此，貿然前行，
    適行人謝春美在其右前方路旁沿同向步行行經該處，余有澄
    所駕上開車輛之右前輪不慎輾壓謝春美左腳，致其因而受有
    左側足踝骨折、左足第五蹠骨骨折之傷害。嗣余有澄於案發
    後停留現場，於有偵查權限之機關及公務員發覺其犯罪前，
    向前往現場處理之警員表明其為肇事人並願接受裁判。
二、案經謝春美訴由新北市政府警察局土城分局報告臺灣新北地
    方檢察署檢察官偵查起訴。
    理  由
一、查本案被告余有澄所犯係死刑、無期徒刑、最輕本刑為3年
    以上有期徒刑以外之罪，其於準備程序中就前揭被訴事實為
    有罪之陳述，經本院告知簡式審判程序之旨，並聽取公訴人
    、被告及辯護人之意見後，經裁定進行簡式審判程序審理，
    則本案證據之調查，依刑事訴訟法第273條之2規定，自不受
    同法第159條第1項、第161條之2、第161條之3、第163條之1
    及第164條至第170條規定之限制，合先敘明。
二、認定犯罪事實之證據及理由：
(一)前揭犯罪事實，業據被告於警詢、偵查、本院準備程序及審
    理時均坦承不諱，核與證人即告訴人謝春美於警詢及偵查中
    證述之情節相符（見偵字卷第11至13頁、第71至73頁），並
    有道路交通事故現場圖、道路交通事故調查報告表（一）（
    二）、亞東紀念醫院診斷證明書、車輛詳細資料報表、新北
    市政府車輛行車事故鑑定會新北車鑑字第0000000 號鑑定意
    見書各1 份、交通事故現場及車輛外觀照片18張、監視器錄
    影光碟暨監視錄影畫面截圖4 張等件附卷可稽（見偵字卷第
    21至25頁、第37頁、第39至49頁、第51頁、第85至87頁）。
(二)按汽車行駛時，駕駛人應注意車前狀況及兩車並行之間隔，
    並隨時採取必要之安全措施，不得在道路上蛇行，或以其他
    危險方式駕車，道路交通安全規則第94條第3項定有明文。
    被告領有合格駕照，對上開規定理應知之甚稔並應確實遵守
    ，依其智識能力，及參以案發時為天候晴、日間自然光線、
    柏油路面乾燥且無缺陷、道路無障礙物、視距良好等狀況（
    有前開道路交通事故調查報告表（一）及案發現場照片可參
    ），並無不能注意之情事，竟疏未注意遵守上開交通安全規
    定，未注意車前狀況，貿然前行，因而肇致本件事故，堪認
    被告就本件交通事故之發生為有過失甚明。另本案交通事故
    經送新北市政府車輛行車事故鑑定會鑑定，認：「一、余有
    澄駕駛自用小客車，行經人潮擁擠路段，未注意車前狀況，
    為肇事原因。二、行人謝春美，無肇事因素。」，有前開新
    北市政府車輛行車事故鑑定會鑑定意見書附卷可參，益徵被
    告就本件交通事故之發生為有過失無疑，又告訴人所受前揭
    傷害係因本件交通事故所致，而本件交通事故復因被告上開
    過失行為所致，是被告上開過失肇事行為與告訴人所受傷害
    結果間，具有相當因果關係。
(三)綜上所述，被告前揭任意性自白既有上開證據足資補強，足
    徵被告自白均與事實相符，堪以採信，應依法論科。
三、核被告所為，係犯刑法第284條前段之過失傷害罪（起訴書
    誤載為修正前刑法第284條前段，業經公訴人當庭更正）。
    又被告於案發後停留現場，於有偵查權限之機關及公務員發
    覺其犯罪前，向前往現場處理之警員表明其為肇事人並願接
    受裁判，有道路交通事故肇事人自首情形記錄表1紙在卷可
    考（見偵字卷第33頁），合於自首之規定，爰依刑法第62條
    前段之規定減輕其刑。爰審酌被告未注意車前狀況，貿然前
    行，因而肇致本件事故，致告訴人受有前揭傷勢，本應非難
    ；兼衡被告大學畢業之智識程度（見本院之被告戶籍資料查
    詢結果）、於本院審理時自陳之家庭生活狀況（見本院110
    年9月22日審判筆錄第5頁），暨其過失情節與程度、告訴人
    所受之傷害程度，及被告犯後尚知坦承犯行，且雖曾與告訴
    人就本案洽談和解，然至今仍無法與告訴人達成和解或取得
    諒解等一切情狀，量處如主文所示之刑，並諭知易科罰金之
    折算標準。
四、至辯護人於本院審理時請求給予緩刑之宣告等語，查被告固
    未曾因故意犯罪受有期徒刑以上刑之宣告，有臺灣高等法院
    被告前案紀錄表1 份附卷可稽，然被告並未與告訴人達成和
    解或取得諒解，業如前述，又本院考量其個人狀況及綜參其
    他量刑因素，而予以宣告如主文所示之刑，復查無何等可認
    為以暫不執行刑罰為適當之情形，爰不予緩刑之宣告，附此
    敘明。
據上論斷，應依刑事訴訟法第273條之1第1項、第299條第1項前
段，刑法第284條前段、第62條前段、第41條第1項前段，刑法施
行法第1條之1第1項，判決如主文。
本案經檢察官林蔚宣提起公訴，檢察官高智美到庭執行職務。
中    華    民    國   110    年    10    月    27    日
                  刑事第二十五庭  法  官  白光華
以上正本證明與原本無異
如不服本判決，應於判決送達後20日內敘明上訴理由，向本院提
出上訴狀( 應附繕本) ，上訴於臺灣高等法院。其未敘述上訴理
由者，應於上訴期間屆滿後20日內向本院補提理由書「切勿逕送
上級法院」。
                                  書記官  楊貽婷
中    華    民    國   110    年    10    月    27    日
附錄本判決論罪科刑法條全文：
中華民國刑法第284條
因過失傷害人者，處1 年以下有期徒刑、拘役或10萬元以下罰金
；致重傷者，處3 年以下有期徒刑、拘役或30萬元以下罰金。